臺灣新竹地方法院刑事判決　　　　　　 96年度簡上字第104號
公訴檢察官　台灣新竹地方法院檢察署檢察官
上　訴　人
即　被　告　甲○○
上列上訴人即被告因違反替代役實施條例案件，不服本院新竹簡
易庭96年度竹簡字第522號中華民國96年4月30日第一審判決（起
訴案號：臺灣新竹地方法院檢察署96年度撤緩偵字第28號），提
起上訴，本院管轄之第二審合議庭判決如下：
    主    文
上訴駁回。
甲○○緩刑貳年，緩刑期間付保護管束。
    犯罪事實
一、甲○○於民國94年2月24日起至95年6月24日止，在新竹縣五
    峰鄉公所農業課服替代役，詎其於服役期間，竟自94年12
    月2日早上8時起至95年5月3日止，屢屢未依規定完成請假手
    續，即無故擅離職役，其間，擅離職役合計達208小時，累
    計已逾7日（詳細擅離職役情形詳如附表所示）。
二、案經新竹縣五峰鄉公所告發臺灣新竹地方法院檢察署檢察官
    偵查後聲請簡易判決處刑。
    理    由
一、訊據上訴人即被告甲○○（下稱被告甲○○）就上揭犯罪事
    實，迭於偵查、本院準備程序及審理程序中之自白不諱，另
    經據證人即新竹縣五峰鄉公所農業課課員林志忠證述被告甲
    ○○服該公所替代役勤務期間，無故擅離職役累計已逾7日
    等語，復有新竹縣五峰鄉公所95年5月4日五鄉農字第095001
    2799號函暨所附替代役擅離職役時間累計紀錄表及簽到（退
    ）簿影本、法務部戶役政連結作業系統甲○○個人兵籍資料
    查詢表各1份附卷可參（見偵查卷第1至5、28頁），是被告
    甲○○之自白應與事實相符。本件事證明確，被告甲○○犯
    行洵堪認定，應依法予以論科。
二、核被告甲○○所為，係違反替代役實施條例第52條之替代役
    役男無故擅離職役累計逾7日之犯行。爰審酌被告甲○○無
    前科紀錄，有臺灣新竹地方法院檢察署刑案資料查註紀錄表
    、臺灣高等法院被告前案紀錄表各1份在卷可佐，足徵其素
    行良好，惟不假外出應徵退伍後工作之犯罪動機與目的、所
    為影響內政部對於替代役男之管理與服役單位業務之推動及
    坦認犯行之犯罪後態度等一切情狀，認原審依替代役實施條
    例第52條，刑法第2條第1項前段、第11條前段，修正前刑法
    第41條第1項前段，刑法施行法第1條之1，量處如主文所示
    之刑，並諭知易科罰金之折算標準，核無不合，量刑亦屬妥
    適。
三、被告甲○○上訴意旨略以：就原審認定之犯罪事實予以認罪
    ，惟因被告甲○○並無前科，且誠心悔過，原審判決量刑稍
    重，請求從輕量刑，並給予被告甲○○機會等語。經查：刑
    罰之量定，固屬法院自由裁量之職權行使，但仍應審酌刑法
    第57條所列各款事由及一切情狀，為酌量輕重之標準，並非
    漫無限制。在同一犯罪事實與情節，如別無其他加重或減輕
    之原因，下級審法院量定之刑，亦無過重或失輕之不當情形
    ，則上級審法院對下級審法院之職權行使，原則上應予尊重
    。本件原審判決針對被告甲○○之違反替代役實施條例之犯
    行，量處拘役50日，並無失當之處，被告甲○○以希望從輕
    量刑為由提起上訴，尚無理由，應予駁回。又查，被告甲○
    ○於本院審理時已捐款新臺幣2萬元予財團法人罕見疾病基
    金會，並有臺北富邦銀行存摺類存款存入存根、財團法人罕
    見疾病基金會收據各1紙在卷可佐（見本院卷第42頁），又
    被告甲○○未曾故意犯罪受有期徒刑以上刑之宣告，本院考
    量被告甲○○年紀尚輕，認經此教訓當知警惕，應無再犯之
    虞，爰依刑法第74條第1項第1款之規定，爰併予宣告緩刑2
    年，以勵自新。又被告甲○○於服役期間，竟擅離職務，守
    法觀念淡薄，本院認應以專業之觀護人，輔導其品性，爰依
    刑法第93條第1項第1款之規定，令其於緩刑期內付保護管束
    ，始符緩刑制度之良法美意。
據上論斷，應依刑事訴訟法第455條之1 第1項、第3項、第368條
、第364條，刑法第74條第1項第1款、第93條第1項第1款，判決
如主文。
本案經檢察官林奕到庭執行職務
中　　華　　民　　國　  96  　年　   7　　月　  10 　日
                    臺灣新竹地方法院第四法庭
                            審判長法  官  林秋宜
                                  法  官  馮俊郎
                                  法  官  劉兆菊
以上正本證明與原本無異。
本案不得上訴。
中　　華　　民　　國  　96  　年　   7　　月　  10 　 日
                                  書記官  蕭汝芳
